ctranslate-ol/frontend/dictionaries/dsb_DE.aff
LANG dsb_DE
SET ISO8859-2
FLAG num
NEEDAFFIX 1
FULLSTRIP
TRY AÄBCČĆDEÉĚFGHIJKŁLMNŃOÓÖPQRŔSŠŚTUÜVWXYZŽŹaäbcčćdeéěfghijkłlmnńoóöpqrŕsšśtuüvwxyzžź0123456789-.
REP 37
REP c č
REP c ć
REP č ć
REP e ě
REP l ł
REP n ń
REP o ó
REP r ŕ
REP s š
REP s ś
REP š ś
REP z ž
REP z ź
REP ž ź
REP c dz
REP č dž
REP ć dź
REP k g
REP p b
REP s z
REP š ž
REP ś ź
REP t d
REP ć tś
REP č tš
REP ł w
REP l w
REP o$ ow
REP b bj
REP f fj
REP m mj
REP n nj
REP nj ń
REP p pj
REP r rj
REP rj ŕ
REP w wj
SFX 2 Y 1
SFX 2 0 e .
SFX 3 Y 1
SFX 3 0 e .
SFX 4 Y 1
SFX 4 0 i .
SFX 5 Y 1
SFX 5 0 i .
SFX 6 Y 1
SFX 6 0 o .
SFX 7 Y 1
SFX 7 0 u .
SFX 8 Y 1
SFX 8 0 u .
SFX 9 Y 1
SFX 9 0 y .
SFX 10 Y 2
SFX 10 0 e .
SFX 10 0 i .
SFX 11 Y 1
SFX 11 0 ě .
SFX 12 Y 1
SFX 12 0 ě .
SFX 13 Y 2
SFX 13 0 i .
SFX 13 0 ě .
SFX 14 Y 21
SFX 14 0 ach .
SFX 14 0 am .
SFX 14 0 ami .
SFX 14 0 e .
SFX 14 0 i .
SFX 14 0 ijo .
SFX 14 0 ijom .
SFX 14 0 ijomej .
SFX 14 0 ijomy .
SFX 14 0 ijotej .
SFX 14 0 ijośo .
SFX 14 0 ijoš .
SFX 14 0 iju .
SFX 14 0 mej .
SFX 14 0 my .
SFX 14 0 oma .
SFX 14 0 ow .
SFX 14 0 owu .
SFX 14 0 tej .
SFX 14 0 u .
SFX 14 0 ćo .
SFX 15 Y 20
SFX 15 0 ach .
SFX 15 0 am .
SFX 15 0 ami .
SFX 15 0 i .
SFX 15 0 ijo .
SFX 15 0 ijom .
SFX 15 0 ijomej .
SFX 15 0 ijomy .
SFX 15 0 ijotej .
SFX 15 0 ijośo .
SFX 15 0 ijoš .
SFX 15 0 iju .
SFX 15 0 mej .
SFX 15 0 my .
SFX 15 0 oma .
SFX 15 0 ow .
SFX 15 0 owu .
SFX 15 0 tej .
SFX 15 0 u .
SFX 15 0 ćo .
SFX 16 Y 3
SFX 16 0 a .
SFX 16 0 ej .
SFX 16 0 o .
SFX 17 Y 3
SFX 17 0 a .
SFX 17 0 ej .
SFX 17 0 o .
SFX 18 Y 2
SFX 18 0 i .
SFX 18 0 im .
SFX 19 Y 19
SFX 19 0 a .
SFX 19 0 ach .
SFX 19 0 am .
SFX 19 0 ami .
SFX 19 0 e .
SFX 19 0 ej .
SFX 19 0 eje .
SFX 19 0 eju .
SFX 19 0 i .
SFX 19 0 ich .
SFX 19 0 im .
SFX 19 0 ima .
SFX 19 0 imi .
SFX 19 0 oju .
SFX 19 0 om .
SFX 19 0 oma .
SFX 19 0 ow .
SFX 19 0 owu .
SFX 19 0 u .
SFX 20 Y 19
SFX 20 0 i .
SFX 20 0 ijo .
SFX 20 0 ijom .
SFX 20 0 ijomej .
SFX 20 0 ijomy .
SFX 20 0 ijotej .
SFX 20 0 ijośo .
SFX 20 0 ijoš .
SFX 20 0 iju .
SFX 20 0 im .
SFX 20 0 imej .
SFX 20 0 imy .
SFX 20 0 itej .
SFX 20 0 iśo .
SFX 20 0 iš .
SFX 20 0 mej .
SFX 20 0 my .
SFX 20 0 tej .
SFX 20 0 śo .
SFX 21 Y 20
SFX 21 0 e .
SFX 21 0 i .
SFX 21 0 ijo .
SFX 21 0 ijom .
SFX 21 0 ijomej .
SFX 21 0 ijomy .
SFX 21 0 ijotej .
SFX 21 0 ijośo .
SFX 21 0 ijoš .
SFX 21 0 iju .
SFX 21 0 im .
SFX 21 0 imej .
SFX 21 0 imy .
SFX 21 0 itej .
SFX 21 0 iśo .
SFX 21 0 iš .
SFX 21 0 mej .
SFX 21 0 my .
SFX 21 0 tej .
SFX 21 0 ćo .
SFX 22 Y 18
SFX 22 0 a .
SFX 22 0 ach .
SFX 22 0 am .
SFX 22 0 ami .
SFX 22 0 i .
SFX 22 0 imej .
SFX 22 0 imy .
SFX 22 0 itej .
SFX 22 0 iśo .
SFX 22 0 mej .
SFX 22 0 my .
SFX 22 0 oma .
SFX 22 0 ow .
SFX 22 0 owu .
SFX 22 0 tej .
SFX 22 0 u .
SFX 22 0 y .
SFX 22 0 śo .
SFX 23 Y 34
SFX 23 0 a .
SFX 23 0 ach .
SFX 23 0 achmej .
SFX 23 0 achmy .
SFX 23 0 achu .
SFX 23 0 am .
SFX 23 0 ami .
SFX 23 0 ašo .
SFX 23 0 aštej .
SFX 23 0 ašćo .
SFX 23 0 e .
SFX 23 0 i .
SFX 23 0 ijo .
SFX 23 0 ijom .
SFX 23 0 ijomej .
SFX 23 0 ijomy .
SFX 23 0 ijotej .
SFX 23 0 ijośo .
SFX 23 0 ijoš .
SFX 23 0 iju .
SFX 23 0 im .
SFX 23 0 imej .
SFX 23 0 imy .
SFX 23 0 itej .
SFX 23 0 iśo .
SFX 23 0 iš .
SFX 23 0 mej .
SFX 23 0 my .
SFX 23 0 oma .
SFX 23 0 ow .
SFX 23 0 owu .
SFX 23 0 tej .
SFX 23 0 u .
SFX 23 0 śo .
SFX 24 Y 27
SFX 24 0 ach .
SFX 24 0 achmej .
SFX 24 0 achmy .
SFX 24 0 achu .
SFX 24 0 ašo .
SFX 24 0 aštej .
SFX 24 0 ašćo .
SFX 24 0 e .
SFX 24 0 i .
SFX 24 0 im .
SFX 24 0 imej .
SFX 24 0 imy .
SFX 24 0 itej .
SFX 24 0 iśo .
SFX 24 0 iš .
SFX 24 0 mej .
SFX 24 0 my .
SFX 24 0 o .
SFX 24 0 om .
SFX 24 0 omej .
SFX 24 0 omy .
SFX 24 0 otej .
SFX 24 0 ośo .
SFX 24 0 oš .
SFX 24 0 tej .
SFX 24 0 u .
SFX 24 0 śo .
SFX 25 Y 19
SFX 25 0 ach .
SFX 25 0 am .
SFX 25 0 ami .
SFX 25 0 e .
SFX 25 0 i .
SFX 25 0 im .
SFX 25 0 imej .
SFX 25 0 imy .
SFX 25 0 itej .
SFX 25 0 iśo .
SFX 25 0 iš .
SFX 25 0 mej .
SFX 25 0 my .
SFX 25 0 oma .
SFX 25 0 ow .
SFX 25 0 owu .
SFX 25 0 tej .
SFX 25 0 u .
SFX 25 0 ćo .
SFX 26 Y 17
SFX 26 0 i .
SFX 26 0 ijo .
SFX 26 0 ijom .
SFX 26 0 ijomej .
SFX 26 0 ijomy .
SFX 26 0 ijotej .
SFX 26 0 ijośo .
SFX 26 0 ijoš .
SFX 26 0 iju .
SFX 26 0 imej .
SFX 26 0 imy .
SFX 26 0 itej .
SFX 26 0 iśo .
SFX 26 0 mej .
SFX 26 0 my .
SFX 26 0 tej .
SFX 26 0 ćo .
SFX 27 Y 19
SFX 27 0 ach .
SFX 27 0 am .
SFX 27 0 ami .
SFX 27 0 e .
SFX 27 0 i .
SFX 27 0 im .
SFX 27 0 imej .
SFX 27 0 imy .
SFX 27 0 itej .
SFX 27 0 iśo .
SFX 27 0 iš .
SFX 27 0 mej .
SFX 27 0 my .
SFX 27 0 oma .
SFX 27 0 ow .
SFX 27 0 owu .
SFX 27 0 tej .
SFX 27 0 u .
SFX 27 0 śo .
SFX 28 Y 20
SFX 28 0 a .
SFX 28 0 ach .
SFX 28 0 am .
SFX 28 0 ami .
SFX 28 0 i .
SFX 28 0 im .
SFX 28 0 imej .
SFX 28 0 imy .
SFX 28 0 itej .
SFX 28 0 iśo .
SFX 28 0 iš .
SFX 28 0 mej .
SFX 28 0 my .
SFX 28 0 oma .
SFX 28 0 ow .
SFX 28 0 owu .
SFX 28 0 tej .
SFX 28 0 u .
SFX 28 0 y .
SFX 28 0 śo .
SFX 29 Y 18
SFX 29 0 a .
SFX 29 0 e .
SFX 29 0 ego .
SFX 29 0 ej .
SFX 29 0 eje .
SFX 29 0 eju .
SFX 29 0 em .
SFX 29 0 emu .
SFX 29 0 ich .
SFX 29 0 im .
SFX 29 0 ima .
SFX 29 0 imi .
SFX 29 0 u .
SFX 29 0 y .
SFX 29 0 ych .
SFX 29 0 ym .
SFX 29 0 yma .
SFX 29 0 ymi .
SFX 30 Y 19
SFX 30 0 a .
SFX 30 0 ach .
SFX 30 0 am .
SFX 30 0 ami .
SFX 30 0 e .
SFX 30 0 ego .
SFX 30 0 ej .
SFX 30 0 eju .
SFX 30 0 em .
SFX 30 0 emu .
SFX 30 0 oma .
SFX 30 0 ow .
SFX 30 0 owu .
SFX 30 0 u .
SFX 30 0 y .
SFX 30 0 ych .
SFX 30 0 ym .
SFX 30 0 yma .
SFX 30 0 ymi .
SFX 31 Y 18
SFX 31 0 a .
SFX 31 0 e .
SFX 31 0 ech .
SFX 31 0 echmej .
SFX 31 0 echmy .
SFX 31 0 echu .
SFX 31 0 eju .
SFX 31 0 ešo .
SFX 31 0 eštej .
SFX 31 0 ešćo .
SFX 31 0 o .
SFX 31 0 om .
SFX 31 0 omej .
SFX 31 0 omy .
SFX 31 0 otej .
SFX 31 0 ośo .
SFX 31 0 oš .
SFX 31 0 u .
SFX 32 Y 22
SFX 32 0 a .
SFX 32 0 ach .
SFX 32 0 am .
SFX 32 0 ami .
SFX 32 0 e .
SFX 32 0 ej .
SFX 32 0 eje .
SFX 32 0 eju .
SFX 32 0 en .
SFX 32 0 o .
SFX 32 0 og .
SFX 32 0 ogo .
SFX 32 0 om .
SFX 32 0 oma .
SFX 32 0 omu .
SFX 32 0 ow .
SFX 32 0 owu .
SFX 32 0 u .
SFX 32 0 y .
SFX 32 0 ych .
SFX 32 0 ym .
SFX 32 0 ymi .
SFX 33 Y 25
SFX 33 0 ach .
SFX 33 0 achmej .
SFX 33 0 achmy .
SFX 33 0 achu .
SFX 33 0 ašo .
SFX 33 0 aštej .
SFX 33 0 ašćo .
SFX 33 0 e .
SFX 33 0 i .
SFX 33 0 im .
SFX 33 0 imej .
SFX 33 0 imy .
SFX 33 0 itej .
SFX 33 0 iśo .
SFX 33 0 iš .
SFX 33 0 mej .
SFX 33 0 my .
SFX 33 0 o .
SFX 33 0 omej .
SFX 33 0 omy .
SFX 33 0 otej .
SFX 33 0 ośo .
SFX 33 0 oš .
SFX 33 0 tej .
SFX 33 0 ćo .
SFX 34 Y 19
SFX 34 0 e .
SFX 34 0 ech .
SFX 34 0 echmej .
SFX 34 0 echmy .
SFX 34 0 echu .
SFX 34 0 eštej .
SFX 34 0 ešćo .
SFX 34 0 mej .
SFX 34 0 my .
SFX 34 0 o .
SFX 34 0 om .
SFX 34 0 omej .
SFX 34 0 omy .
SFX 34 0 otej .
SFX 34 0 ośo .
SFX 34 0 oš .
SFX 34 0 tej .
SFX 34 0 u .
SFX 34 0 ćo .
SFX 35 Y 18
SFX 35 0 e .
SFX 35 0 ech .
SFX 35 0 echmej .
SFX 35 0 echmy .
SFX 35 0 echu .
SFX 35 0 eštej .
SFX 35 0 ešćo .
SFX 35 0 mej .
SFX 35 0 my .
SFX 35 0 o .
SFX 35 0 om .
SFX 35 0 omej .
SFX 35 0 omy .
SFX 35 0 otej .
SFX 35 0 ośo .
SFX 35 0 oš .
SFX 35 0 tej .
SFX 35 0 ćo .
SFX 36 Y 19
SFX 36 0 a .
SFX 36 0 ach .
SFX 36 0 am .
SFX 36 0 ami .
SFX 36 0 e .
SFX 36 0 ej .
SFX 36 0 eje .
SFX 36 0 eju .
SFX 36 0 o .
SFX 36 0 oju .
SFX 36 0 om .
SFX 36 0 oma .
SFX 36 0 ow .
SFX 36 0 owu .
SFX 36 0 u .
SFX 36 0 ych .
SFX 36 0 ym .
SFX 36 0 yma .
SFX 36 0 ymi .
SFX 37 Y 19
SFX 37 0 a .
SFX 37 0 ach .
SFX 37 0 am .
SFX 37 0 ami .
SFX 37 0 e .
SFX 37 0 ej .
SFX 37 0 eje .
SFX 37 0 eju .
SFX 37 0 oju .
SFX 37 0 om .
SFX 37 0 oma .
SFX 37 0 ow .
SFX 37 0 owu .
SFX 37 0 u .
SFX 37 0 y .
SFX 37 0 ych .
SFX 37 0 ym .
SFX 37 0 yma .
SFX 37 0 ymi .
SFX 38 Y 22
SFX 38 0 a .
SFX 38 0 ach .
SFX 38 0 am .
SFX 38 0 ami .
SFX 38 0 i .
SFX 38 0 ijo .
SFX 38 0 ijom .
SFX 38 0 ijomej .
SFX 38 0 ijomy .
SFX 38 0 ijotej .
SFX 38 0 ijośo .
SFX 38 0 ijoš .
SFX 38 0 iju .
SFX 38 0 mej .
SFX 38 0 my .
SFX 38 0 oma .
SFX 38 0 ow .
SFX 38 0 owu .
SFX 38 0 tej .
SFX 38 0 u .
SFX 38 0 y .
SFX 38 0 śo .
